# 新购办公楼折旧计提及装修费用的会计处理

提问人：xuekuaiiji 时间：2014-11-07 10:35:29
公司新购一办公场所（毛坯房），花费约 500 万， 14 年 3 月份拿到房屋，产权正在办理,预计 14 年 10 月能拿到产权证。 4 月份开始装修，装修总预算在 70 万左右，装修预计 15 年 2 月份结束，计划 15 年 4 月份入住。请问：1.办公楼何时计提折旧，理由 2.装修费是单独确认一项固定资产，还是作为长期待摊费用，如何判断

回答人：chenyiwei
1 、房屋本身应当自接收毛坯房时确认为固定资产并开始计提折旧。该房屋本身应当在房产商交付给购买方时认为达到购房合同约定的可使用状态。这也有房屋和装修应分别独立确认为两项资产的考虑在内。 2 、因为公司拥有该房屋的产权，并非租入的房屋，因此该装修应单独确认为一项固定资产（房屋装修），在两次装修之间的间隔期内计提折旧。

提问人：xuekuaiiji 时间：2014-11-07 19:25:14
谢谢指点。 我还是不理解，作为经营办公场所或者出租的房屋，为什么不是装修完成以后才是达到预定可使用状态呢，因为从公司的角度看，楼不装修，也没法使用或者说无法达到公司预期的使用效果。准则中规定的达到预期可使用状态究竟如何理解才是正确的？

回答人：chenyiwei
因为房屋和装修需分别确认为两项固定资产，相应地也应当分别考虑其自身是否达到预定可使用状态的问题。房屋达到预定可使用状态的标志应当是按照购房合同交付，置于购房者控制下，购房者可根据自己需要进行后续装修。

提问人：彭怀文 时间：2014-11-14 23:16:03
尊敬的版主啊，这个本是已经沉下去的帖子，我本来没有注意到该贴，我今天之所以捞起来与您交流交流，是您的粉丝给我的链接。
我觉得您的这段话有值得商榷的地方。 毛坯房是不是在交付时达到预定使用状态，我想这是显而易见的，因为预定使用状态是使用者（购买者）而非销售者。因此，此点不再深入。 第二点，您认为房屋装修应单独视为一项独立资产，我认为也是值得商榷的。 首先，会计上对于“资产”的定义，是不是应该以《企业会计准则——基本准则》为准呢？ 请看原文： 第二十条 资产是指企业过去的交易或者事项形成的、由企业拥有或者控制的、预期会给企业带来经济利益的资源。 　　前款所指的企业过去的交易或者事项包括购买、生产、建造行为或其他交易或者事项。预期在未来发生的交易或者事项不形成资产。 　　由企业拥有或者控制，是指企业享有某项资源的所有权，或者虽然不享有某项资源的所有权，但该资源能被企业所控制。 　　预期会给企业带来经济利益，是指直接或者间接导致现金和现金等价物流入企业的潜力。
房屋装修作为资产，非常符合上述标准；但是，作为一项单独的资产却是有问题的。房屋装修不能单独存在与空中吧？单独作为一项资产能单独销售或转移吗？显然不能，既然不能单独销售，何来现金流入呢？既然无现金流入的预期，单独作为一项资产的基础是否存在可疑呢？
尊敬的版主啊，以您在本论坛的江湖地位，众多“小白菜”可是把您的语言奉为标准或经典哦。如果按照您本回复进行会计处理，可能给众多“小白菜”带来税务风险。根据企业所得税和房产税的相关规定，像本帖中房屋装修支出，无论在会计上如何核算和计价，在税法上均应计入房产原值，作为企业所得税税前扣除的折旧和房产税原值计税标准。作为江湖资深人士的您，要分清税会差异是易如反掌，可是“小白菜”有几人能分清呢？
本人上述说的房屋装修支出计入固定资产原值仅限首次装修；如果房屋后期再次装修或改建的，则可能分清楚计入“长期待摊费用”或“固定资产”等。
本人不成熟的看法，还请版主赐教，也敬请版主的众多粉丝丢砖。

回答人：chenyiwei
我认为我的回复是符合企业会计准则规定的。会计和税法是两个独立体系，会计核算应依据会计准则而不是税法。
《企业会计准则第 4 号——固定资产》第五条规定：固定资产的各组成部分具有不同使用寿命或者以不同方式为企业提供经济利益，适用不同折旧率或折旧方法的，应当分别将各组成部分确认为单项固定资产。
《企业会计准则讲解（ 2010 ）》中的相关讲解如下： 对于构成固定资产的各组成部分,如果各自具有不同使用寿命或者以不同方式为企业提供经济利益,适用不同折旧率或折旧方法的,该各组成部分实际上是以独立的方式为企业提供经济利益,因此,企业应当分别将各组成部分确认为单项固定资产。例如,飞机的引擎,如果其与飞机机身具有不同的使用寿命,适用不同折旧率或折旧方法,则企业应当将其确认为单项固定资产。
在实务中应注意的问题： 在固定资产初始确认时，应注意识别应当单独确认的组成部分（固定资产使用期限内需定期替换的部件、房屋建筑物装修及附属设施等），将其确认为单独的固定资产，与固定资产本体区分开来。
税务影响——对房产税计税原值的影响： 无论会计上如何核算，房产税的计税原值确定均依据相关税法规定，不受会计准则变化影响。税法主要规定包括：
1 、《关于进一步明确房屋附属设备和配套设施计征房产税有关问题的通知》（国税发[2005]173号）： 一、为了维持和增加房屋的使用功能或使房屋满足设计要求，凡以房屋为载体，不可随意移动的附属设备和配套设施，如给排水、采暖、消防、中央空调、电气及智能化楼宇设备等，无论在会计核算中是否单独记账与核算，都应计入房产原值，计征房产税。 二、对于更换房屋附属设备和配套设施的，在将其价值计入房产原值时，可扣减原来相应设备和设施的价值；对附属设备和配套设施中易损坏、需要经常更换的零配件，更新后不再计入房产原值。
2 、《关于房产税城镇土地使用税有关问题的通知》（财税[2008]152号）第一条： 对依照房产原值计税的房产，不论是否记载在会计账簿固定资产科目中，均应按照房屋原价计算缴纳房产税。房屋原价应根据国家有关会计制度规定进行核算。对纳税人未按国家会计制度规定核算并记载的，应按规定予以调整或重新评估。 《财政部税务总局关于房产税若干具体问题的解释和暂行规定》（财税地字[1986]第 008 号）第十五条同时废止。 （原规定：房产原值是指纳税人按照会计制度规定，在帐簿“固定资产”科目中记载的房屋原价。对纳税人未按会计制度规定记载的，在计征房产税时，应按规定调整房产原值，对房产原值明显不合理的，应重新予以评估。
）
3 、《关于安置残疾人就业单位城镇土地使用税等政策的通知》（财税[2010]121号）第三条： 对按照房产原值计税的房产，无论会计上如何核算，房产原值均应包含地价，包括为取得土地使用权支付的价款、开发土地发生的成本费用等。宗地容积率低于0.5的，按房产建筑面积的 2 倍计算土地面积并据此确定计入房产原值的地价。
4 、原外商投资企业所得税法下的规定：《国家税务总局关于外商投资企业房屋装修费税务处理问题的批复》（国税函[2000]704号）（现已废止） 外商投资企业和外国企业发生的房屋装修费，凡房屋产权属于本企业拥有的，其投入使用前所发生的房屋装修费，应并入房屋价格，按照税法所规定的房屋固定资产折旧年限计提折旧；房屋投入使用后所发生的房屋装修费；可在房屋重新装修后投入使用的次月开始，按 5 年平均摊销。

提问人：彭怀文 时间：2014-11-14 23:55:55
呵呵，您说的非常正确，您贴的也是对的。我就知道您会用固定资产使用年限不同和税会差异来应对我上面的说法。那我们就只从会计角度说说： 但是《固定资产准则》： 　　第八条 外购固定资产的成本，包括购买价款、相关税费、使固定资产达到预定可使用状态前所发生的可归属于该项资产的运输费、装卸费、安装费和专业人员服务费等。 　　以一笔款项购入多项没有单独标价的固定资产，应当按照各项固定资产公允价值比例对总成本进行分配，分别确定各项固定资产的成本。
还有，我前贴说的基本准则相关规定，这些都是会计的规定，难道能无视吗？难道您或您公司购买的毛坯房就直接使用了？——达到了预定使用状态了？ 飞机引擎是可以拆下来单独销售的，单独作为一项资产存在的基础是有的！请问房屋装修如果拆下来能单独销售吗？哦，当然作为废品也许还是能卖点钱，但是估计还不够拆除的费用吧。
个人意见，仅供参考。

回答人：chenyiwei
1 、单独确认固定资产的依据是“固定资产的各组成部分具有不同使用寿命或者以不同方式为企业提供经济利益，适用不同折旧率或折旧方法”，并不要求各部分能够单独使用和独立产生经济利益流入。事实上很多固定资产都是不能单独产生经济利益流入的，需组合为资产组才能产生独立的现金流入，但并不妨碍资产组内各项固定资产的单独确认，以及分别依据其自身的使用年限计提折旧。 2 、因为房屋和装修需确认为两项或多项单独的固定资产，自然也就对各项单独确认的固定资产分别考虑其达到预定可使用状态的标准判断问题。每一项单独确认的固定资产均应依据其自身的状态和购建目的等因素，确定达到预定可使用状态的标准。就房屋本身而言，其达到预定可使用状态的标准应当是达到购房合同约定的交付条件，可供购房者根据其自身需要进行进一步的装修或使用。

提问人：寒江雪 71 时间：2014-11-26 09:38:05
如何判断下一次装修期呢？企业不可能在这次装修的时候，就预计下一次装修的时间啊？

回答人：chenyiwei
按照装修的预计使用寿命算。在实务中很多企业对装修按 5 年摊销或折旧。有些特殊行业如宾馆业，客房的装修要定期更新，已经成为行业惯例，这样的行业惯例也应当纳入考虑。

提问人：490783790 时间：2015-05-19 10:15:12
我想借这个讨论请教@chenyiwei 一个生产线的问题。 生产企业，购入若干个设备A¥B¥C，发生点安装费a、b、c，组成一个生产线甲。
上这个生产线同时申请了一笔政府补助性质的款项，用于建设生产线和X产品的研究开发，后续甲生产线批量生产X。政府补助总共100 万，分阶段给钱，没有明确用于建设多少钱，用于后续研究开发多少钱，
问题： 1 、A¥B¥C及abc属于不同时点到货并安装完成，是否根据其不同完成时间确认固定资产并按其自身年限提折旧？是否可以待组成甲生产线后再进行以资产组的形式确认固定资产提折旧？（无论发票收到与否）
A¥B¥C的使用年限和甲生产线使用年限不一样的话是否有影响，可不可以认为A、B、C组成甲后才能到达可使用状态同时按甲的年限提折旧。 2 、整个“生产线建设”预计投入 500 万，截止年末已发生 50 万，截止年末收到政府补助 10 万，这个政府补助按什么由递延收益摊入营业外收入？按已发生的A¥B¥C年限还是生产线的年限，生产线未完成未转资怎么摊？（我理解的想按整个生产线甲的时间摊，未完成先不摊可以吗?) 3、文件未说明补助用于建设和研究开发各是多少，只是说用于这 2 个用途，也无需政府验收（仅汇报进展即可）。研究也会有支出，可否将所有补助按与资产相关来摊？ 谢谢！@chenyiwei

回答人：chenyiwei
1 、参考借款费用准则第十四条判断这些设备是否同时转固，但因为使用年限不同，应分别确认为不同的固定资产项目，这与转固时点问题无关。 2 、按各资产的加权平均折旧年限摊销递延收益。 3 、可以。

提问人：zjmbosun 时间：2015-11-30 17:59:38
陈老师，您好！请教一点，办公楼只有在安装了消防设施并通过消防验收后才可以入住使用，请问，在判断达到预定可使用状态时，是否要考虑消防验收的情况呢？如果要考虑，那只能是装修完成并通过消防验收才可以使用；如果不考虑，这是实际工作中国家规定的房屋投入使用前的必须程序？请陈老师给予解答，谢谢！

回答人：chenyiwei
在房屋投入使用前的法定验收内容应属于达到预定可使用状态判断的必要条件。

提问人：xueyou654 时间：2015-12-10 17:29:33
陈版主，请问企业请施工方建设厂房，是不是建成毛坯时就转固计提折旧，之后装修计入固定资产-装修明细？

回答人：chenyiwei
我理解这样做比较合理，房屋和装修是两项互相独立的固定资产，因此分别考虑各自何时达到预定可使用状态。

提问人：苹果宝贝 007 时间：2016-09-01 17:21:49
请问陈版主：有的企业将装修费入长期待摊费用，按照 5 年摊销，是否合理？？？

回答人：chenyiwei
对自有和融资租入房屋的装修一般应单独确认为固定资产，折旧期限为两次装修的间隔期，不建议作为长期待摊费用；对经营租赁方式租入房屋的装修作为长期待摊费用核算。

提问人：呼叫帮助 时间：2017-04-22 21:53:12
第八条外购固定资产的成本，包括购买价款、相关税费、使固定资产达到预定可使用状态前所发生的可归属于该项资产的运输费、装卸费、安装费和专业人员服务费等。 请教陈版，本公司购买房产一栋，支付房产价款 200 万元，支付中介公司的服务费 18 万元，请问固定资产入账价值是 200 万元还是 218 万元？支付中介公司的服务费是算作专业人员服务费吗？

回答人：chenyiwei
要看中介服务费的具体服务内容，是否取得该房屋只能通过该中介，委托目的是什么。

提问人：2009masq 时间：2017-04-30 10:34:27
陈版您的回复是说，要看中介服务费的具体服务内容，是否取得该房屋只能通过该中介，委托目的是什么。这与固定资产入账价值有关系吗？

回答人：chenyiwei
这是为了判断该中介费用是否属于获取该房屋并使其达到预定可使用状态的必要支出。

提问人：rzxy123 时间：2017-08-11 14:14:36
@chenyiwei 请教陈版，市规划展览馆的装修折旧年限一般是多少年比较合适呢？ 2011 年 6 月建馆，当进的装修费在 2000 万左右，今年打算升级改造，准备对拆除部分的装修进行一次评估，单位财务因种种原因未计提折旧。

回答人：chenyiwei
很难一概而论，看下当初设计的文件，如装修部分的预计替换周期的估计等。

提问人：奋斗不息 cheng 时间：2017-11-10 12:17:35
求教陈版，如果是自建的房屋建筑物，首次装修费也需要分别核算吗？

回答人：chenyiwei
是。

提问人：Nano90 时间：2018-12-18 14:40:54
请教陈版，房屋建筑物在接收的时候确认固定资产并计提折旧，那么装修期间，毛坯的折旧是否可以计入装修成本？比建造工程中无形资产摊销可以计入建造成本。谢谢！

回答人：chenyiwei
可以。